【裁判字號】    89,簡上,15
【裁判日期】    890905
【裁判案由】    賭博
【裁判全文】
臺灣板橋地方法院刑事判決                          八十九年度簡上字第一五號
    上  訴  人
    即  被  告  甲○○
右列上訴人因賭博案件，不服本院三重簡易庭八十八年度重簡字第一００四號，中華
民國八十八年十一月十八日第一審判決（聲請簡易判決處刑案號：臺灣板橋地方法院
檢察署八十八年度偵字第一五八０一號），提起上訴，本院判決如左：
    主  文
上訴駁回。
    事  實
一、甲○○曾犯賭博罪，於民國（下同）七十五年四月二十八日為台灣高等法院判處
    有期徒刑八月確定，七十五年四月二十八日入監執行，七十五年十月十八日執行
    完畢（於本案未構成累犯）。其意圖營利，基於供給賭博場所犯意，於八十八年
    六月二十七日凌晨一時許起，提供位於台北縣三重市○○○路二二一巷四十六弄
    三號住宅為賭博場所，利用其所有麻將牌乙副及骰子三顆為賭具，與丙○○、乙○○、戊○○等人以打麻將方式賭博財物，每底賭金三百元、每台一百元，其等
    約定每打乙圈由甲○○以收取清潔費名義抽頭新台幣（下同）二百元牟利。嗣為
    警於八十八年六月二十七日凌晨一時許，為警在上址當場查獲，扣得前開賭具、
    甲○○抽頭所得二百元，及甲○○與賭客丙○○、乙○○、戊○○等人分別持有
    賭資各四千八百元、三千九百元、五千三百元、一萬三千元等款項。
二、案經台北縣警察局三重分局報請台灣板橋地方法院檢察署檢察官偵查起訴。
    理  由
一、被告甲○○經合法傳喚未於審判期日到庭，惟其於本院調查時矢口否認右開意圖
    營利供給賭博場所犯行，辯稱：當時伊和丙○○、乙○○、戊○○等人只是在打
    家庭麻將，並沒有抽頭營利，該二百元是戊○○胡牌，伊交給戊○○的錢，警訊
    筆錄記載伊自白犯罪之內容不實云云。
二、惟查：
（一）本案警方於八十八年六月二十七日凌晨一時許，於台北縣三重市○○○路二二
      一巷四十六弄三號處所當場發現被告及丙○○、乙○○、戊○○等人以麻將牌
      賭博財物，並起出被告所提供之賭具即麻將牌乙副、骰子三顆，被告及賭客丙○○、乙○○、戊○○等人分別持有賭資各四千八百元、三千九百元、五千三
      百元、一萬三千元，與抽頭金二百元等款項，有該等扣案物及台北縣警察局三
      重分局臨檢記錄表可憑。又證人丁○○警官於本院八十九年七月二十八日庭訊
      時亦結證稱：抽頭款項是在桌面上查獲，用香煙蓋著等語（見本院八十九年七
      月二十八日訊問筆錄）。
（二）被告於警訊時供稱：「（你於何時地為警方查獲何人、何物？）於八十八年六
      月二十七日一時許，在三重市○○○路二二一巷四十六弄三號內，警方查獲我
      和戊○○、乙○○、丙○○共四人。賭具麻將乙副、賭資二萬七千元、抽頭金
      二百元整。（警方查獲時之賭博工具、賭資為何人提供？）賭具是我提供，賭
      資為共有。（警方查獲地點為何人承租、賭博場所主持人為何？）房子是我本
      人承租，主持人是我。（警方查獲你們時，於何時開始賭博、賭法如何？輸贏
      如何？如何抽頭？）於八十八年六月二十七日一時許，開始賭博、賭法為東南
      西北一圈，每底三百元、每台一百元，每圈收清潔費（抽頭金）二百元。」等
      語（見偵查卷第十五頁正面、背面警訊筆錄）。
（二）證人即同時在場賭博賭客乙○○於警訊時證稱：「（賭法為何？如何抽頭？何
      人把風？）以麻將為賭具，每底三百元、每台一百元，以東西南北為一圈，每
      圈抽二百元，抽頭者為屋主甲○○。（查獲賭具為何人所有？）賭具為甲○○
      所有，賭資為我們共有。抽頭金為甲○○所有。」等語（見偵查卷第十六頁正
      面、背面警訊筆錄）。賭客戊○○證稱：「（查獲何物？）現場查獲麻將乙副
      、賭資二萬七千元、抽頭金二百元。（賭法為何？）以麻將為賭具、每底三百
      元、每台一百元、以東西南北為乙圈，每圈抽二百元，抽頭者為屋主甲○○。
      」等語（見偵查卷第十七頁背面警訊筆錄）。
（三）另本院傳訊製作被告及乙○○、戊○○警訊筆錄之警員林登寸、張智欽、全應
      銘到庭了解警訊筆錄製作過程，其等均結證稱筆錄係按被告及乙○○、戊○○
      等人供述而製作並同步錄音、無強暴、威脅、利誘取供之行為（見本院八十九
      年六月十二日、八十九年五月十八日訊問筆錄）。而本院於八十九年六月十二
      日調查時當場播放被告警訊錄音帶，被告言詞供述內容亦與警訊筆錄記載內容
      相合。以本案警方係當場查獲被告及丙○○、乙○○、戊○○等人以麻將牌賭
      博財物，並起出被告所提供之賭具即麻將牌乙副、骰子三顆，被告及賭客丙○○、乙○○、戊○○等人分別持有賭資各四千八百元、三千九百元、五千三百
      元、一萬三千元，與抽頭金二百元等款項，被告前開自白及賭客乙○○、戊○○證述賭博抽頭方式亦相一致等情觀之，被告確為意圖營利，於事實欄所示時
      地，利用承租住宅為賭博場所，以其所有麻將牌乙副及骰子三顆為賭具，與丙○○、乙○○、戊○○等人打麻將賭博，每底賭金三百元、每台一百元，由甲○○以收取清潔費名義每圈抽頭二百元，甲○○並已收取二百元抽頭款無誤。
（四）至於證人即賭客戊○○、乙○○、丙○○等人於本院調查時雖均陳稱被告無抽
      頭牟利情事，丙○○於警訊時亦為相同陳述，惟被告於警訊時已明確自白犯罪
      ，賭客乙○○、戊○○於警訊時亦指證被告有提供賭博場所抽頭營利之行為，
      且與警方查獲本案經過事實相符，戊○○、乙○○事後翻供之歧異證詞及證人
      丙○○所言，顯非事實，被告執此辯稱伊未提供賭博場所抽頭圖利，不足採信
      ，本件事證明確，被告犯行堪以認定。
三、核被告所為係犯刑法第二百六十八條意圖營利供給賭博場所罪。原審以被告罪證
    明確，而扣案麻將牌乙副、骰子三顆與被告所犯本罪有直接關係，為犯罪所用之
    物；抽頭金二百元係犯罪所得之物，且均為被告所有，而適用刑事訴訟法第四百
    四十九條第一項、第四百五十條第一項、第四百五十四條第二項、刑法第二百六
    十八條、第四十一條、第三十八條第一項第二款、第三款、罰金罰鍰提高標準條
    例第一條前段、第二條等規定，判處被告有期徒刑二月，如易科罰金以三百元折
    算一日，扣案麻將牌乙副、骰子三顆、抽頭金二百元沒收，其認事用法，均無不
    當，而本院審酌被告犯罪動機、情節、意圖營利供給賭博場所對社會公共秩序善
    良風俗所生損害，與被告犯後態度等一切情狀，原審量刑亦稱妥適，被告上訴否
    認犯行核無理由，應予駁回。至於扣案之被告與賭客丙○○、乙○○、戊○○分
    別持有賭資各四千八百元、三千九百元、五千三百元、一萬三千元等款項，雖屬
    賭資，惟其中三千九百元、五千三百元、一萬三千元等現金非為被告所有之物，
    不得諭知沒收；而被告持用賭金四千八百元雖為其所有，然本院斟酌該等現款為
    被告本身參與賭博所用，與本案所犯意圖營利供給賭博犯罪行之遂行無直接關連
    ，故不予宣告沒收，附此敘明。
四、本件被告經合法傳喚無正當之理由未於審判期日到庭，依刑事訴訟法第三百七十
    一條規定，不待其陳述，逕行判決。
據上論斷，應依刑事訴訟法第四百五十五條之一第一項、第三項、第三百六十八條、
第三百七十一條，判決如主文。
本案經檢察官郭永發到庭執行職務
中    華    民    國      八十九        年      九      月    五        日
            臺灣板橋地方法院刑事第四庭
                                        審判長法  官  許  仕  楓
                                              法  官  劉  大  衛
                                              法  官  陳  恒  寬
右正本證明與原本無異。
不得上訴。
                                              書記官  葉  瑩  庭
中    華    民    國      八十九        年      九      月    八        日
附錄論罪科刑法條
刑法第二百六十八條
意圖營利，供給賭博場所或聚眾賭博者，處三年以下有期徒刑，得併科三千元以下罰
金。


司法院資訊處製作；財團法人民間司法改革基金會備份。
